【裁判字號】    99,抗,1099
【裁判日期】    991007
【裁判案由】    聲請定其應執行刑
【裁判全文】
臺灣高等法院刑事裁定                  99年度抗字第1099號
抗  告  人
即  受刑人  甲○○
上列抗告人因聲請定其應執行刑案件，不服台灣新竹地方法院中
華民國九十九年七月三十日裁定（九十九年度聲字第七八六號）
，提起抗告，本院裁定如下：
    主  文
抗告駁回。
    理  由
一、抗告意旨略以：按刑法第五十六條連續犯之規定，業於民國
    九十四年二月二日修正公佈刪除，並於九十五年七月一日施
    行，而連續犯廢除後，基於連續犯原為數罪之本質，及刑法
    之公平原則，過去視為連續犯之犯罪，原則上應回歸數罪併
    罰，藉此維護刑罰之公正性。然一罪一罰，獨對毒品為防制
    條例之施用毒品罪，有欠公允之處。新法實施以來，各法院
    之判決中：如販賣毒品案例，犯二十五次販賣行為，共判刑
    三百五十年，定其應執行刑為十七年；又如竊盜罪，二人共
    犯五百十一件竊盜案，分別判刑為三百三十六年及二百九十
    四年應執行刑分別為五年及四年六月等等亦同。其審判過程
    與施用毒品罪不同之處，只在上揭判決大致都會由同法官一
    併審理及判決，而吸食毒品則無，例如十二次吸食毒品分別
    判刑一年二月，合併後定其應執行刑卻為五年左右，兩者之
    間待遇何止天壤之別？其不公之處昭然可見。適用同一刑法
    ，何以落差如此巨大。再按比例原則論，吸食毒品行為，均
    有其成癮性，反覆長期施用下，因而犯下多次犯行，依現況
    之判決刑度與販賣毒品刑度相較，不遑多讓更而有甚之者，
    顯見違背比例原則之處明確。是抗告人不服原裁定，請從輕
    裁定應執行之刑等語。
二、按裁判確定前犯數罪者，併合處罰之，有二裁判以上者，依
    刑法第五十一條之規定，定其應執行之刑，同法第五十條、
    第五十三條分別定有明文。次按法院就自由裁量權之行使，
    除不得逾越法律所規定範圍之外部性界限外，另應受比例原
    則、公平正義原則之規範，謹守法律秩序之理念，體察法律
    之規範目的，使其結果實質正當，合於裁量之內部性界限，
    俾與立法本旨相契合。刑法第五十一條第五款規定數罪併罰
    ，宣告多數有期徒刑者，應於各刑中之最長期以上，各刑合
    併之刑期以下，定其應執行之刑期，但不得逾三十年，其就
    數罪併罰，固非採併科主義，而係採限制加重主義，就俱發
    各罪中，以最重之宣告刑為基礎，由法院參酌他罪之宣告刑
    ，裁量加重定之，且不得逾法定之三十年最高限制，此即外
    部性界限。法院為裁判時，二者均不得有所踰越。在數罪併
    罰，有二裁判以上，定其應執行之刑時，固屬於法院自由裁
    量之事項，然仍應受前揭外部性界限及內部性界限之拘束（
    參最高法院九十四年度台非字第二三三號、九十六年度台上
    字第七五八三號等判決意旨）。
三、經查： 抗告人因犯如附表編號1至12所示之罪，經原審法院
    分別判處如附表所示之刑確定，其中除附表編號10所示之罪
    ，經原審法院以九十八年度審竹簡字第一六七號判決判處有
    期徒刑三月外，其餘：(1)附表編號1至6所示之罪，曾由原審
    法院以九十七年度易字第八三一號判決定其應執行刑為有期
    徒刑三年四月；(2)附表編號7至9所示之罪，曾由原審法院以
    九十八年度訴字第一一八號判決定其應執行刑為有期徒刑一
    年九月；(3)附表編號11、12所示之罪，曾由原審法院以九十
    八年度審訴字第四四二號判決定其應執行刑為有期徒刑一年
    三月，有各該案件判決書及本院被告前案紀錄表在卷可稽。
    是揆諸上開說明，原審定應執行刑時，除應符合外部性界線
    之規定外，仍應受內部性界線之限制。原審就抗告人所犯如
    附表編號1至12所示之十二罪， 定應執行刑為有期徒刑六年
    三月，較各該宣告刑（含曾定其應執行刑之刑期）合併之刑
    期為低，符合上開外部性界線及內部性界線，亦無明顯過重
    而違背比例原則或公平正義之情形，自難認原審就本件裁量
    權之行使，有何違法或不當之處。至抗告人所舉其他個案審
    判中量刑之情形，並無拘束本案之效力，且非原審所應調查
    審酌之事項，抗告人執此指摘原裁定違反比例或公平原則云
    云，為無理由，應予駁回。
據上論結，應依刑事訴訟法第四百十二條，裁定如主文。
中    華    民    國    99    年    10    月    7     日
                  刑事第十七庭  審判長法  官  王炳梁
                                      法  官  陳世宗
                                      法  官  陳憲裕
以上正本證明與原本無異。
不得再抗告。
                                      書記官  張玉如
中    華    民    國    99    年    10    月    8     日

司法院資訊處製作；財團法人民間司法改革基金會備份。
